臺灣臺中地方法院民事裁定
111年度消債更字第158號
聲請人
即債務人    陳貴茹  


代理人      張家榛律師（法扶）
上列債務人因消費者債務清理事件，債務人聲請更生，本院裁定
如下：
    主    文
聲請人即債務人自中華民國111年11月18日上午10時起開始更生
程序。
本件更生程序之進行由辦理更生執行事務之司法事務官為之。
    理    由
一、按債務人不能清償債務或有不能清償之虞，且無擔保或無優
    先權之本金及利息債務總額未逾新臺幣（下同）1200萬元者
    ，於法院裁定開始清算程序或宣告破產前，得向法院聲請更
    生；債務人對於金融機構負債務者，在聲請更生或清算前，
    應向最大債權金融機構請求協商債務清償方案，或向其住、
    居所地之法院或鄉、鎮、市、區調解委員會聲請債務清理之
    調解；協商或調解成立者，債務人不得聲請更生或清算。但
    因不可歸責於己之事由，致履行有困難者，不在此限；又法
    院開始更生程序之裁定，應載明其年、月、日、時，並即時
    發生效力，消費者債務清理條例第3條、第42條第1項、第45
    條第1項、第151條第1、7項分別定有明文。
二、聲請意旨略以：債務人前曾依「中華民國銀行公會會員辦理
    消費金融案件無擔保債務協商機制」與金融機構於民國95年
    間成立協商，協商條件為每月應償還3萬4515元，然債務人
    當時每月收入僅3萬餘元，扣除必要生活費用及扶養費後已
    無剩餘，實無法負擔協商款項，勉強給付幾期後，不得已走
    上毀諾一途，此係因非可歸責於己之事由致履行有困難。債
    務人現每月收入3萬2000元，扣除每月生活必要支出及扶養
    費後，不能清償無擔保或無優先權債務合計約327萬2399元
    ，爰請求准予裁定開始更生等語。
三、經查：債務人主張之上開事實，業據提出財產及收入狀況說
    明書、債務人清冊、債權人清冊、債務人財產清單、所得及
    收入清單、生活必要支出清單、更生償還計畫草案、償還計
    畫表、戶籍謄本、財團法人金融聯合徵信中心當事人綜合信
    用報告回覆書、財政部中區國稅局全國財產稅總歸戶財產查
    詢清單及綜合所得稅各類所得資料清單、勞工保險被保險人
    投保資料表、存摺明細、保單資料等為證，並經本院調查訊
    問，堪認債務人前開主張屬實。此外，債務人尚無經法院裁
    定開始清算或宣告破產之情事，復查無債務人有消費者債務
    清償條例第6條第3項、第8條或第46條各款所列之事由存在
    ，則債務人聲請更生，即屬有據，應予准許，爰裁定如主文
    第1項所示。
四、次按，法院開始更生程序後，得命司法事務官進行更生程序
    ，消費者債務清理條例第16條第1項亦有明文，併裁定如主
    文第2項。
中　　華　　民　　國　　111 　年　　11　　月　　18　　日
                    臺灣臺中地方法院民事庭
                          法  官 楊忠城
本件不得抗告
本裁定已於111年11月18日上午10時公告。 
中　　華　　民　　國　　111 　年　　11　　月　　18　　日
　　　　　　　　　　　　　書記官 顏督訓